【裁判字號】    97,交抗,1021
【裁判日期】    970811
【裁判案由】    違反道路交通管理處罰條例
【裁判全文】
臺灣高等法院交通事件裁定            97年度交抗字第1021號
抗  告  人    甲○○
即受處分人
上列抗告人因違反道路交通管理處罰條例案件，不服臺灣板橋地
方審法院，中華民國九十七年六月廿日所為裁定（九十七年度交
聲字第六二七號），提起抗告，本院裁定如下：
    主  文
抗告駁回。
    理  由
一、本件原處分、異議及原裁定意旨均詳如原裁定書所載（如附
    件）。
二、抗告意旨略以：本人駕駛自用車，監理單位誤以為營業車而
    以北監營裁字裁40-A1A125490號裁決，應屬錯誤裁決。又依
    據文書送達規定，應以郵戳日為準，抗告人於九十七年三月
    六日接獲本件裁決書，抗告人於九十七年三月二十七日以聲
    明異議狀送達台北區監理所，絕未逾期。另事發當日，警察
    登記填寫為「未帶行車執照行駛」，並經本人簽名，然裁決
    書內舉發違規事實欄所載「駕駛汽車未隨身攜帶駕駛執照」
    ，是該裁決書應屬錯誤登載。
三、經查：本件抗告人因上開道路違規事件，業據原處分機關於
    以北監營裁字裁40-A1A125490號違反道路交通管理事件裁決
    書裁決在案，該裁決書於九十七年三月四日十四時十六分送
    達至抗告人之戶籍地即住所，並由與抗告人同居之父「蘇榮
    財」蓋印簽收，已生合法送達效力，此有上開違反道路交通
    管理事件裁決書、送達證書影本各一紙在卷可稽（原審卷第
    十七頁、十八頁）。是原審以前開收受裁決書翌日起算二十
    日並加計在途期間二日，認至遲應於九十七年三月廿六日（
    星期三）前向原處分機關提出聲明異議，然抗告人遲至同年
    月廿七日上午十時始為遞狀（原審卷第四頁聲明異議狀），
    以抗告人逾法定期間之聲明異議，不合法律上之程式，且無
    從補正，裁定駁回其異議，經核並無不合。至抗告人抗告所
    指其於九十七年三月六日方收受裁決，既與卷証不符，恐有
    誤會，另其他實體事項陳述，因其異議程序不合法律規定，
    法院亦無從為實體之審斷，是本件抗告人抗告，仍無理由，
    應予駁回。
四、據上論結，應依道路交通案件處理辦法第二十六條，刑事訴
    訟法第四百十二條，裁定如主文。
中    華    民    國  九十七  年    八    月   十一   日
                  刑事第六庭審判長法  官  林堭儀
                                  法  官  郭豫珍
                                  法  官  陳玉雲
以上正本證明與原本無異。
不得再抗告。
                                  書記官  陳思云
中    華    民    國    97    年    8     月    12    日
附件：
臺灣板橋地方法院交通事件裁定         97年度交聲字第627號
原處分機關  交通部公路總局臺北區監理所
異  議  人
即受處分人  甲○○  男  31歲（民國○○年○月○日生）
                    身分證統一編號：Ｚ000000000號
                    住臺北縣中和市○○街38巷13號
上列異議人因不服原處分機關於民國97年2 月29日所為北監營裁
字裁40-A1A125490號違反道路交通管理事件裁決書所為處分，經
聲明異議，本院裁定如下：
    主  文
異議駁回。
    理  由
一、按「受處分人，不服第8條主管機關所為之處罰，得於接到
    裁決書之翌日起20日內，向管轄地方法院聲明異議」、「聲
    明異議，應以司法狀紙，敘述異議之理由，提出於原處分機
    關為之。原處分機關應於接受異議書狀後五日內，將該案卷
    宗及有關證物，送交該管地方法院或其分院交通法庭。」，
    道路交通管理處罰條例第87條第1 項、道路交通案件處理辦
    法第13條定有明文。
二、經查：本件異議人因上開違反道路交通管理處罰條例事件，
    業據原處分機關於民國97年2 月29日以北監營裁字裁40-A1A
    1 25490 號違反道路交通管理事件裁決書裁決在案。又該裁
    決書於97年3 月3 日經原處分機關以掛號寄出後，於翌日即
    97年3 月4 日14時16分送達至異議人臺北縣中和市○○街38
    巷13號住所，並由與異議人共同居住之父「蘇榮財」蓋印簽
    收，此有上開違反道路交通管理事件裁決書、送達證書影本
    各一紙在卷可稽（本院卷第17頁、18頁）。茲本件異議人既
    不服原處分機關上開裁決處分，其於97年3 月4 日收受裁決
    書後，自翌日起算20日並加計在途期間2 日，至遲應於97年
    3 月26日前向原處分機關提出本件聲明異議，然異議人卻於
    97年3 月27日上午10時始向原處分機關遞狀聲明異議（參卷
    附聲明異議狀第1 頁上「台北區監理所收文章」），有該聲
    明異議狀在卷可證（本院卷第1 頁），顯已逾上開「20日」
    之法定期間。由此可見，本件異議人之聲明異議，應已逾期
    ，顯不合法，故其聲明異議應予駁回。
據上論斷，應依道路交通案件處理辦法第18條前段，裁定如主文
。
中    華    民    國    97    年    6     月    20    日
                    交通法庭  法  官 陳坤地
上列正本證明與原本無異。
如不服本裁定，應於裁定送達後5日內敘明抗告理由，向本院提
出抗告狀。
                              書記官 林壯隆
中    華    民    國    97    年    6     月    23    日


司法院資訊處製作；財團法人民間司法改革基金會備份。
